臺灣彰化地方法院刑事判決　　　　　　　96年度易字第1183號
公　訴　人　臺灣彰化地方法院檢察署檢察官
被　　　告　乙○○
上列被告因恐嚇案件，經檢察官提起公訴（96年度偵字第5079號
），本院判決如下：
    主  文
乙○○以加害生命、身體之事，恐嚇他人致生危害於安全，累犯
，處有期徒刑參月，如易科罰金，以新臺幣壹仟元折算壹日。
    犯罪事實
一、乙○○前於民國85年間，因違反懲治盜匪條例、恐嚇取財及
    違反麻醉藥品管理條例等案件，分別經臺灣高等法院臺中分
    院以85年度上訴字第1505號刑事判決及本院以85年度易字第
    959 號刑事判決判處有期徒刑8 年、8 月、9 月確定，嗣經
    定其應執行有期徒刑9 年，於同年8 月23日入監服刑後，於
    89年10月7 日縮短刑期假釋出監。又因違反毒品危害防制條
    例案件入所執行觀察勒戒、強制戒治，其假釋遭撤銷後，再
    自91年1 月14日起停止戒治改接續執行殘刑4 年3 月，甫於
    95年4 月13日執行完畢。猶不知悔改，於96年5 月24日上午
    ，因恐嚇等案件至臺灣彰化地方法院檢察署接受訊問後，認
    為池慶祥、甲○○2 人於庭訊時所述內容與實情不符，竟因
    而心生不滿，而基於恐嚇之犯意，攜帶西瓜刀1 把（未扣案
    ），至彰化縣大村鄉○○村○○路19之14號，以西瓜刀敲擊
    該處客廳之桌面，及揮舞西瓜刀等加害生命、身體之舉動，
    恐嚇甲○○，致甲○○因而心生畏懼，致生危害於安全。
二、案經甲○○訴由彰化縣警察局員林分局報請臺灣彰化地方法
    院檢察署檢察官偵查起訴。
    理  由
一、按被告以外之人於審判外之陳述，雖不符刑事訴訟法第159
    條之1 至第159 條之4 之規定，而經當事人於審判程序同意
    作為證據，法院審酌該言詞陳述或書面陳述作成時之情況，
    認為適當者，亦得為證據。當事人、代理人或辯護人於法院
    調查證據時，知有第159 條第1 項不得為證據之情形，而未
    於言詞辯論終結前聲明異議者，視為有前項之同意，刑事訴
    訟法第159 條之5 定有明文。查本案全部卷證，公訴人、被
    告均不爭執其證據能力，本院復衡以該等供述證據作成時之
    情況，應為適當，是可認後述所引用證據之證據能力均無疑
    義，合先敘明。
二、上揭犯罪事實，業據被告乙○○於偵查及本院審理時坦承不
    諱，核與證人即告訴人甲○○、證人吳麗英於警、偵訊時證
    述之情節相符，附有照片5 張附卷可稽，足認被告自白與事
    實相符，堪可採為論罪科刑之依據。綜上，本案事證明確，
    被告犯行應堪認定。
三、按刑法上恐嚇取財罪之「恐嚇」，係指以危害通知他人，使
    該人主觀上生畏怖心之行為；至於危害通知之方法，亦無限
    制，無論明示之言語、文字、動作或暗示之危害行為，苟已
    足使對方理解其意義之所在，並足以影響其意思之決定與行
    動自由者均屬之（最高法院81年度臺上字第867 號判決意旨
    參照），是核被告乙○○所為，係犯刑法第305 條之恐嚇罪
    。又被告前於85年間，因違反懲治盜匪條例、恐嚇取財及違
    反麻醉藥品管理條例等案件，分別經臺灣高等法院臺中分院
    以85年度上訴字第1505號刑事判決及本院以85年度易字第95
    9 號刑事判決判處有期徒刑8 年、8 月、9 月確定，嗣經定
    其應執行有期徒刑9 年，於同年8 月23日入監服刑後，於89
    年10月7 日縮短刑期假釋出監。又因違反毒品危害防制條例
    案件入所執行觀察勒戒、強制戒治，其假釋遭撤銷後，再自
    91年1 月14日起停止戒治改接續執行殘刑4 年3 月，甫於95
    年4 月13日執行完畢等情，有臺灣彰化地方法院檢察署刑案
    資料查註紀錄表、臺灣高等法院被告前案紀錄表各1 份在卷
    可按，其於有期徒刑執行完畢後，5 年內故意再犯本件最重
    本刑為有期徒刑以上之罪，為累犯，應依刑法第47條第1 項
    之規定加重其刑。爰審酌被告雖與被害人甲○○有債務糾紛
    ，惟其不思以理性方式解決，反持西瓜刀恫嚇他人生命、身
    體安全，對被害人身心造成壓力與恐懼，然考量其犯罪後坦
    承犯行，犯後態度尚稱良好，暨其犯罪動機、目的、手段等
    一切情狀，量處如主文所示之刑及諭知易科罰金之折算標準
    （被告本案犯罪係在96年4 月24日以後，不符合中華民國96
    年罪犯減刑條例第2 條第1 項之規定，爰不予減刑）。至扣
    案木刀1 支，雖為被告所有，然並非持供犯本案所用之物，
    而該持供恐嚇犯行之西瓜刀1 支，業遭被告丟棄，此迭據被
    告於偵查及審理時供明在卷，本院衡酌被告已坦承本案全部
    犯行，應無庸對於應沒收之物有所隱諱，是被告所辯上情，
    應堪採信。從而，扣案木刀1 支既非供犯罪所用之物，而未
    扣案之西瓜刀1 支亦非屬違禁物，為免日後執行困難，爰均
    不予宣告沒收，併予敘明。
據上論斷，依刑事訴訟法第299 條第1 項前段，刑法第305 條、
第47條第1 項、第41條第1 項前段，刑法施行法第1 條之1 第1
項、第2 項前段，判決如主文。
本案經檢察官莊佳瑋到庭執行職務。
中　　華　　民　　國　　96　　年　　8 　　月　　30　　日
                  刑事第一庭    法  官  胡宜如
以上正本證明與原本無異。
如不服本判決，應於判決送達後10日內，向本院提出上訴書狀，
上訴書狀應「敘述具體上訴理由」，並按他造當事人之人數附繕
本。「切勿逕送上級法院」。
告訴人或被害人對於判決如有不服具備理由請求檢察官上訴者，
其上訴期間之計算係以檢察官收受判決正本之日期為準。
中　　華　　民　　國　　96　　年　　8 　　月　　30　　日
                                書記官  蕭秀吉
附錄本案論罪科刑法條：
中華民國刑法第305條
以加害生命、身體、自由、名譽、財產之事，恐嚇他人致生危害
於安全者，處2 年以下有期徒刑、拘役或3 百元以下罰金。
